【裁判字號】    97,交聲,524
【裁判日期】    970721
【裁判案由】    聲明異議
【裁判全文】
臺灣彰化地方法院交通事件裁定         97年度交聲字第524號
原處分機關    交通部公路總局臺中區監理所彰化監理站
異  議  人
即受處分人    甲○○
上列受處分人因違反道路交通管理處罰條例案件，對於交通部公
路總局臺中區監理所彰化監理站民國97年3 月26日所為之處分（
原裁決書字號：彰監四字第裁64-Z4B004064號）聲明異議，本院
裁定如下：
    主  文
原處分廢棄。
異議人不罰。
    理  由
一、原處分意旨略以：異議人即受處分人甲○○於駕駛執照遭註
    銷後之96年8 月11日凌晨3 時41分，駕駛QL-5418 號自用一
    般小客貨車，在國道一號公路北上280 公里處，因駕照註銷
    仍駕車之違規行為，依道路交通管理處罰條例第21條第1 項
    第4 款，處以新台幣（下同）12000 元之罰鍰，並扣繳駕照
    ，於法應無不合。
二、異議意旨略以：伊並未於96年8 月11日凌晨3 時41分，在國
    道一號公路北上280 公里駕駛車輛，且車號QL-5418 號自用
    一般小客貨車亦非本人或本人親友所有之車輛，是罰單上之
    簽名係遭他人冒用云云，為此提出聲明異議。
三、經查：
  (一)異議人即受處分人甲○○於駕駛執照遭註銷後之96年8 月11
    日凌晨3 時41分，駕駛QL-5418 號自用一般小客貨車，在國
    道一號公路北上280 公里處，因駕照註銷仍駕車之違規行為
    ，依道路交通管理處罰條例第21條第1 項第4 款規定處新臺
    幣（下同）12000 元罰鍰，並扣繳駕照乙情，有內政部警政
    署國道公路警察局Z4B004064 號舉發通知單及交通部公路總
    局臺中區監理所彰化監理站97年3 月26日彰監四字第裁61-Z
    4B004064號裁決書各1 紙在卷可稽。
  (二)證人即開單員警張國炎於本院審理時到庭證稱：伊當時在收
    費站當場攔停，因為發現對方行車不穩，攔下來檢查，攔停
    後檢查證件，對方都沒有攜帶任何身分證件，所以請對方書
    寫個人資料，並請他左手大拇指按指紋等語，並當庭庭呈書
    寫有駕駛人姓名年籍資料之指印單1 紙。經本院將異議人甲
    ○○當庭所按左手大拇指指印與證人庭呈駕駛人當時所輸血
    姓名年籍資料所按左手大拇指指印單，送請法務部調查局進
    行指紋鑑定比對，結果顯示：「二指紋係不同之指紋」，此
    有該局97年7 月7 日調科貳字第09700267640 號鑑定書在卷
    可稽。足見異議人辯稱：伊並未於上開時、地駕駛前揭車輛
    ，係遭他人冒名等語應堪採信。
四、從而，本件異議人之聲明異議為有理由，原處分應予撤銷不
    罰。
五、據上論斷，應依道路交通管理處罰條例第87條第2 項，道路
    交通案件處理辦法第20條前段規定，裁定如主文。
中    華    民    國    97    年    7     月    21    日
                        交通法庭      法  官  黃齡玉
以上正本證明與原本無異
如不服本裁定，應於裁定送達後5日內向本院提出抗告狀（須附
繕本）。
中    華    民    國    97    年    7     月    21    日
                                      書記官  林嘉賢


司法院資訊處製作；財團法人民間司法改革基金會備份。
